【裁判字號】    99,易緝,355
【裁判日期】    991029
【裁判案由】    竊盜
【裁判全文】
臺灣臺中地方法院刑事判決        99年度易緝字第355號
公  訴  人  臺灣臺中地方法院檢察署檢察官
被      告  丁○○
上列被告因竊盜案件，經檢察官提起公訴（九十八年度偵字第二
二００四號），本院依簡式審判程序判決如下：
    主    文
丁○○犯如附表所示之罪，均累犯，各處如附表所示之刑，應執
行有期徒刑壹年貳月。
    犯罪事實及理由
一、犯罪事實：
    丁○○前因竊盜案件，經臺灣基隆地方法院以九十六年度基
    簡字第五九一號判決判處應執行有期徒刑四月，嗣經減刑為
    應執行有期徒刑三月確定；又因施用毒品案件，經本院以九
    十六年度訴字第六一七號判決判處應執行有期徒刑三月又十
    五日確定，並與前揭罪刑接續執行，於民國九十七年九月二
    十二日執行完畢（其後接執行本院九十六年度易字第二四七
    三號竊盜等案件所處應執行拘役九十日，至九十七年十二月
    二十一日縮刑期滿執行完畢）。詎仍不知悔改，因缺錢花用
    ，復基於意圖為自己不法所有之各別犯意，於如附表所示之
    時間、地點，分別以附表所示之方式，竊取如附表所示被害
    人之物品。俟經附表編號二之被害人報警，警方調閱路口監
    視器畫面，循線於九十八年八月二十二日凌晨一時五十分許
    ，在臺中縣后里鄉○○路、甲后路口查獲丁○○，丁○○即
    於有偵查權限之機關發覺其另涉有附表編號一、三所示竊盜
    行為前，主動向員警自首各該等竊盜犯行，並接受裁判。
二、本案證據名稱：
(一)被告丁○○之自白。
(二)證人即被害人戊○○○、丙○○於警詢及證人即被害人乙○○於警詢、偵查之證述。
(三)證人即「五豐珠寶銀樓」負責人葉怡昕及證人即「仕承通訊
    有限公司」店員洪嘉苹於警詢之證述。
(四)證人即大甲分局義里派出所員警林融靖、賴沼安於偵訊之證
    述。
(五)贓物認領保管單三份。
(六)「五豐珠寶銀樓」金飾買入登記簿影本、讓渡切結證明書各
    一份。
(七)照片及監視器擷取畫面共七幀。
(八)臺灣高等法院被告前案紀錄表、臺灣臺中地方法院檢察署刑
    案資料查註紀錄表。
三、論罪科刑部分：
(一)按刑法第三百二十一條第一項第二款規定將「門扇」、「牆
    垣」、「其他安全設備」並列，所謂「門扇」專指門戶而言
    ，應屬狹義指分隔住宅或建築物內外之間之出入口大門而言
    ；而所謂「其他安全設備」，係指門扇、牆垣以外之防閑設
    備而言，氣窗、鐵欄杆既具有防閑之效用，依社會通常觀念
    ，均屬維護安全之防盜設備，是逾越氣窗、鐵欄杆行竊，自
    應論以刑法第三百二十一條第一項第二款之逾越安全設備竊
    盜罪。核被告就附表編號一部分，係犯刑法第三百二十一條
    第一項第二、一款之逾越安全設備，於夜間侵入住宅加重竊
    盜罪；就附表編號二部分，則犯刑法第三百二十一條第一項
    第一款之於夜間侵入住宅加重竊盜罪；就附表編號三部分，
    乃犯刑法第三百二十一條第一項第二款之逾越安全設備加重
    竊盜罪，而起訴書認附表編號三部分係犯刑法第三百二十條
    第一項之竊盜罪，尚有未洽，惟社會基本事實則屬同一，且
    業經公訴人當庭更正之，本院自毋庸再變更起訴法條。
(二)被告如附表所示三次加重竊盜犯行，皆犯意各別，行為獨立
     ，應予分論併罰。
(三)查被告前因竊盜案件，經臺灣基隆地方法院以九十六年度基
    簡字第五九一號判決判處應執行有期徒刑四月，嗣經減刑為
    應執行有期徒刑三月確定；又因施用毒品案件，經本院以九
    十六年度訴字第六一七號判決判處應執行有期徒刑三月又十
    五日確定，並與前揭罪刑接續執行，於九十七年九月二十二
    日執行完畢（其後接執行本院九十六年度易字第二四七三號
    竊盜等案件所處應執行拘役九十日，至九十七年十二月二十
    一日縮刑期滿執行完畢）等情，有臺灣高等法院被告前案紀
    錄表、臺灣臺中地方法院檢察署刑案資料查註紀錄表在卷可
    按，其受有期徒刑之執行完畢，五年以內故意再犯本案有期
    徒刑以上之罪，均為累犯，應依刑法第四十七條第一項規定
    ，分別加重其刑。
(四)再被告就附表編號一、三所示之竊盜犯行，係於員警查獲被
    告涉犯附表編號二所載案件時，即在被害人戊○○○、乙○○未報案，且有偵查犯罪職權之機關尚不知有附表編號一、
    三所示之竊盜犯行前，主動向員警坦承有為該二次竊盜情事
    ，此有被告之警詢筆錄及被害人戊○○○、乙○○於警詢時
    證述未報案等情綦詳，而被告復有接受審判之情，從而，被
    告就如附表編號一、三所示之竊盜犯行，依刑法第六十二條
    前段規定減輕其刑，且先加後減之。
(五)爰審酌被告犯罪之動機、目的、手段、所生危害程度、竊得
    財物之價值，兼衡其犯罪後坦承犯行等一切情狀，分別量處
    如附表所示之刑，並定其應執行刑如主文所示，以示懲儆。
四、據上論斷，應依刑事訴訟法第二百七十三條之一第一項、第
    二百九十九條第一項前段、第三百十條之二、第四百五十四
    條第一項，刑法第三百二十一條第一項第一款、第二款、第
    四十七條第一項、第五十一條第五款、第六十二條前段，判
    決如主文。
五、如不服本判決，應於判決送達後十日內，向本院提出上訴狀
    （須附繕本），上訴於臺灣高等法院臺中分院。
本案經檢察官甲○○到庭執行職務。
中    華    民    國    99    年    10    月    29    日
                  刑事第十二庭  法  官  周莉菁
以上正本證明與原本無異。
如不服本判決應於收受送達後10日內向本院提出上訴書狀，並應
敘述具體理由；其未敘述上訴理由者，應於上訴期間屆滿後20日
內向本院補提理由書（均須按他造當事人之人數附繕本）「切勿
逕送上級法院」。
告訴人或被害人對於判決如有不服具備理由請求檢察官上訴者，
其上訴期間之計算係以檢察官收受判決正本之日期為準。
                                書記官  吳彩華
中    華    民    國    99    年    10    月    29    日
【附表】：（時間：民國，單位：新臺幣；下同）
┌──┬─────┬─────┬───┬───────────┬──────────┐
│編號│   時間   │   地點   │被害人│ 行竊方式及所得財物   │    宣告刑          │
├──┼─────┼─────┼───┼───────────┼──────────┤
│ 一 │98年8月7日│臺中縣后里│潘氏豔│趁店內無人之際，攀爬至│丁○○逾越安全設備，│
│    │凌晨3時許 │鄉○○路24│翠    │2樓，逾越兼具阻隔防閑 │於夜間侵入住宅竊盜，│
│    │之夜間    │7號「以瑄 │      │作用而為安全設備之氣窗│累犯，處有期徒刑肆月│
│    │          │越南小吃店│      │進入屋內，徒手竊取1500│。                  │
│    │          │」        │      │元、玉泉牌清酒5瓶、G7 │                    │
│    │          │          │      │牌3合1咖啡包4盒，得手 │                    │
│    │          │          │      │後將現金花用殆盡      │                    │
├──┼─────┼─────┼───┼───────────┼──────────┤
│ 二 │98年8月14 │臺中縣后里│丙○○│趁住處大門未鎖之際，進│丁○○於夜間侵入住宅│
│    │日22時20分│鄉○○街81│      │入其內竊取皮包（內有信│竊盜，累犯，處有期徒│
│    │許之夜間  │號        │      │用卡、金融卡、存摺、印│刑柒月。            │
│    │          │          │      │章、身分證、健保卡、金│                    │
│    │          │          │      │牌、相機、行動電話、現│                    │
│    │          │          │      │金2萬元、消費卷），得 │                    │
│    │          │          │      │手後將現金、消費卷花用│                    │
│    │          │          │      │殆盡，金牌、行動電話則│                    │
│    │          │          │      │各持往「五豐珠寶銀樓」│                    │
│    │          │          │      │、「仕承通訊公司」典當│                    │
│    │          │          │      │、變賣，所得現金已花畢│                    │
├──┼─────┼─────┼───┼───────────┼──────────┤
│ 三 │98年8月18 │臺中縣后里│乙○○│逾越屬於防盜安全設備之│丁○○逾越安全設備竊│
│    │日18時許之│鄉○○路19│      │鐵欄杆中間空隙，進入庭│盜，累犯，處有期徒刑│
│    │日間      │0巷5號    │      │院竊取置放在桌上之快譯│肆月。              │
│    │          │          │      │通網路電子辭典1台     │                    │
└──┴─────┴─────┴───┴───────────┴──────────┘
附錄本判決論罪科刑法條：
刑法第321條：
犯竊盜罪而有左列情形之一者，處六月以上五年以下有期徒刑：
一  於夜間侵入住宅或有人居住之建築物、船艦，或隱匿其內而
    犯之者。
二  毀越門扇、牆垣或其他安全設備而犯之者。
三  攜帶兇器而犯之者。
四  結夥三人以上而犯之者。
五  乘火災、水災或其他災害之際而犯之者。
六  在車站或埠頭而犯之者。
前項之未遂犯罰之。
刑法第354條：
毀棄、損壞前二條以外之他人之物或致令不堪用，足以生損害於
公眾或他人者，處二年以下有期徒刑、拘役或五百元以下罰金。

司法院資訊處製作；財團法人民間司法改革基金會備份。
